【裁判字號】    97,交聲,3015
【裁判日期】    971231
【裁判案由】    聲明異議
【裁判全文】
臺灣彰化地方法院交通事件裁定        97年度交聲字第3015號
移送機關    交通部公路總局臺中區監理所彰化監理站
受處分人    甲○○
上列受處分人因違反道路交通管理處罰條例案件，對於交通部公
路總局臺中區監理所彰化監理站中華民國97年12月1 日所為之處
分（案號：彰監四字第裁64-IS0000000號、64-IS0000000號、64
-IS0000000號、64-IS0000000號、64-S00000000號、64-IS00000
00號）聲明異議，本院裁定如下：
    主  文
異議均駁回。
    理  由
一、按汽車有牌照借供他車使用，處汽車所有人新臺幣（下同）
    3600元以上10800 元以下罰鍰，並禁止其行駛，及吊銷其牌
    照；又汽車駕駛人在道路收費停車處所停車，未依規定繳費
    ，主管機關應書面通知駕駛人於七日內補繳，並收取必要之
    工本費用，逾期再不繳納，處新臺幣300 元罰鍰。道路交通
    管理處罰條例第12條第1 項第5 款、第2 項、第56條第2 項
    分別定有明文。又本條例之處罰，受舉發違反道路交通管理
    事件之受處罰人，認為受舉發之違規行為應歸責他人者，應
    於舉發違反道路交通管理事件通知單應到案日期前，檢附相
    關證據及應歸責人相關證明文件，向處罰機關告知應歸責人
    ，處罰機關應即另行通知應歸責人到案依法處理，逾期未依
    規定辦理者，仍依本條例各該違反條款規定處罰，道路交通
    管理處罰條例第85條第1 項亦有明文規定。
二、次按處理違反道路交通管理事件，有關文書送達之程序，依
    行政程序法之規定。送達，於應受送達人之住居所、事務所
    或營業所為之。於應送達處所不獲會晤應受送達人時，得將
    文書付與有辨別事理能力之同居人、受僱人或應送達處所之
    接收郵件人員。送達，不能依前2 條規定為之者，得將文書
    寄存送達地之地方自治或警察機關，並作送達通知書兩份，
    一份黏貼於應受送達人住居所、事務所、營業所或其就業處
    所門首，另一份交由鄰居轉交或置於該送達處所信箱或其他
    適當位置，以為送達。前項情形，由郵政機關為送達者，得
    將文書寄存於送達地之郵政機關。寄存機關自收受寄存文書
    之日起，應保存三個月。違反道路交通管理事件統一裁罰基
    準及處理細則第5 條、行政程序法第72條第1 項前段、第73
    條第1 項、第74條分別定有明文。
三、本件異議意旨略以：登記於異議人即受處分人甲○○名下之
    車牌號碼9Q-1090 號自小客車，早於民國90年間即因翻落田
    裡，而委由重吉金屬企業社之游萬吉去處理報廢事宜，游萬
    吉有交付伊3000元，其後游萬吉如何處置該車輛，伊就不清
    楚，伊雖未親自前往監理機關報廢車牌，惟此係游萬吉告訴
    伊均已處理完畢，事後伊還有拿到稅單，就去找游萬吉處理
    ，游萬吉還將稅單繳付，伊確實不知車牌如何遭他人使用違
    規，此事應由游萬吉負全責，爰依法聲明異議等語。
四、經查：
（一）本件受處分人甲○○所有之車牌號碼9Q-1090 號自小客車
      ，於如附表所示之時間，分別有(1)汽車駕駛人在道路收費
      停車處所停車，未依規定繳費，及(2)牌照借供他人使用等
      違規行為，分別經臺南市政府交通處停管中心及臺南市警
      察局第五分局以如附表所示之違規舉發通知單掣單舉發，
      有違規查詢報表及各該違規舉發通知單附卷可稽。
（二）又受處分人甲○○雖稱其所有之車牌號碼9Q-1090 號自小
      客車業交由游萬吉全權處理，本件裁罰應由游萬吉負責，
      惟依前述道路交通管理處罰條例第85條第1 項之規定，受
      舉發違反道路交通管理事件之受處罰人，認為受舉發之違
      規行為應歸責他人者，應於舉發違反道路交通管理事件通
      知單應到案日期前，檢附相關證據及應歸責人相關證明文
      件，向處罰機關告知應歸責人。經查：本件如附表所示之
      舉發違反道路交通管理事件通知單分別於如附表所示之日
      期（即97年8 月1 日、97年8 月1 日、97 年8月1 日、97
      年9 月5 日、97年4 月11日、97年9 月5 日）送達於異議
      人即受處分人甲○○之住處（即彰化縣芬園鄉○○村○○
      路○ 段316 號），並由甲○○之母林許雪花收受之，有中
      華郵政掛號郵件收件回執1 紙、臺南市政府交通處停管中
      心送達證書5 紙在卷可憑。而受處分人甲○○於收受前揭
      舉發違反道路交通管理事件通知單後，並未於應到案日期
      前檢附相關證據及應歸責人相關證明文件，向處罰機關告
      知應歸責人，其僅於監理機關逕為裁決後始提出本件聲明
      異議，依前揭規定，仍應依道路交通管理處罰條例各該違
      反條款規定處罰。
（三）綜上所述，本件受處分人甲○○所有之車牌號碼9Q-1090
      號自小客車，有前述「汽車駕駛人在道路收費停車處所停
      車，未依規定繳費」及「牌照借供他人使用」等違規行為
      ，且受處分人於合法收受舉發通知單後，未於其上所載期
      限前到案，亦未依規定檢附相關證據及應歸責人相關證明
      文件向處罰機關告知應歸責人。原處分機關以受處分人逾
      越應到案期限之日數，依違反道路交通管理事件統一裁罰
      基準表所為之裁處【分別為(1)新臺幣300 元罰鍰（附表編
      號1 、2 、3 、4 、6 部分）；(2)新臺幣10800 元罰鍰，
      禁止其行駛及吊銷其牌照（附表編號5 部分）】，於法並
      無不合。
五、據上論斷，應依道路交通管理處罰條例第87條第2 項，道路
    交通案件處理辦法第19條，裁定如主文。
中    華    民    國    97    年    12    月    31    日
                  交通法庭            法  官  郭麗萍
以上正本證明與原本無異。
如不服本裁定，應於裁定送達後5 日內向本院提出抗告狀（須附
繕本）。
中    華    民    國    97    年    12    月    31    日
                                      書記官  吳冠慧
附表：
┌─┬─────┬─────┬─────┬──────┬──────┬──────┬──────┐
│編│違規時間  │違規事實  │舉發違規通│舉發違規通知│應到案日期  │裁決書      │裁決書      │
│號│          │          │知單號碼  │單（送達日期│            │原處分案號  │裁決日期    │
│  │          │          │          │）          │            │            │            │
├─┼─────┼─────┼─────┼──────┼──────┼──────┼──────┤
│1 │97年3月5日│汽車駕駛人│IS0000000 │97年8月1日  │97年8 月29日│彰監四字第裁│97年12月1日 │
│  │8時23分   │在道路收費│          │            │            │64-IS0000000│            │
│  │          │停車處所停│          │            │            │            │            │
│  │          │車，未依規│          │            │            │            │            │
│  │          │定繳費。  │          │            │            │            │            │
├─┼─────┼─────┼─────┼──────┼──────┼──────┼──────┤
│2 │97年3 月17│汽車駕駛人│IS0000000 │97年8月1日  │97年8 月29日│彰監四字第裁│97年12月1日 │
│  │日10時47分│在道路收費│          │            │            │64-IS0000000│            │
│  │          │停車處所停│          │            │            │            │            │
│  │          │車，未依規│          │            │            │            │            │
│  │          │定繳費。  │          │            │            │            │            │
├─┼─────┼─────┼─────┼──────┼──────┼──────┼──────┤
│3 │97年3 月19│汽車駕駛人│IS0000000 │97年8月1日  │97年8 月29日│彰監四字第裁│97年12月1日 │
│  │日8 時30分│在道路收費│          │            │            │64-IS0000000│            │
│  │          │停車處所停│          │            │            │            │            │
│  │          │車，未依規│          │            │            │            │            │
│  │          │定繳費。  │          │            │            │            │            │
├─┼─────┼─────┼─────┼──────┼──────┼──────┼──────┤
│4 │97年4 月2 │汽車駕駛人│IS0000000 │97年9月5日  │97年10月3 日│彰監四字第裁│97年12月1日 │
│  │日8 時50分│在道路收費│          │            │            │64-IS0000000│            │
│  │          │停車處所停│          │            │            │            │            │
│  │          │車，未依規│          │            │            │            │            │
│  │          │定繳費。  │          │            │            │            │            │
├─┼─────┼─────┼─────┼──────┼──────┼──────┼──────┤
│5 │97年4 月9 │牌照借供他│S00000000 │97年4 月11日│97年4 月24日│彰監四字第裁│97年12月1日 │
│  │日9時10分 │車使用    │          │            │            │64-S00000000│            │
│  │          │          │          │            │            │            │            │
│  │          │          │          │            │            │            │            │
│  │          │          │          │            │            │            │            │
├─┼─────┼─────┼─────┼──────┼──────┼──────┼──────┤
│6 │97年4 月9 │汽車駕駛人│IS0000000 │97年9月5日  │97年10月3 日│彰監四字第裁│97年12月1日 │
│  │日8 時54分│在道路收費│          │            │            │64-IS0000000│            │
│  │          │停車處所停│          │            │            │            │            │
│  │          │車，未依規│          │            │            │            │            │
│  │          │定繳費。  │          │            │            │            │            │
└─┴─────┴─────┴─────┴──────┴──────┴──────┴──────┘


司法院資訊處製作；財團法人民間司法改革基金會備份。
